# 请教陈老师：重大影响的判断

提问人：alexwaung 时间：2019-09-16 12:21:56
陈老师您好，有一问题向您请教：
被审计单位A 公司与供应链上的核心企业 B（A 公司之客户）成立公司 C，其中B 公司持股60%，A 公司持股30%，B 公司实际控制人直接持股10%。
C 公司章程规定不设董事会，执行董事由核心企业 B 公司派出，但经理由被审计单位A 公司任命，章程其他条款无特别约定事项。设立 C 公司之目的主要是为了与核心企业进行合作开发，A 公司提供技术服务并销售对应的模组和配件，交由 C 公司后进一步生产并进行市场开拓和销售。报告期内 A 公司与 C 公司发生了大额日常关联交易。A 公司拟将该投资指定为FVOCI-非交易性权益工具进行会计核算。
在本例中，个人认为 A 公司虽未在 C 权力机构中派有董事，但考虑到 C公司设立目的为合作开发，且与被投资单位发生较为重要的交易（提供技术和模组，虽然技术和模组的价值在最终产品中的占比不是特别重大），加之经理层的任命由 A 公司决定，因此具有重大影响，被审计单位将 C公司的股权投资指定为 FVOCI 并不合适。
请问我的判断是否合理？是否有其他还需要特别关注的地方？谢谢！
感谢陈老师的指导 @chenyiwei

回答人：chenyiwei
你的理解基本合理。虽然未派驻董事，但该 C公司的设立目的、本企业对其提供的技术和业务支持、发生重大交易等事项都表明本企业很可能对 C 公司具有重大影响，应作为长期股权投资按权益法核算，除非有明确的相反证据（如核心企业 B 公司及其实际控制人承诺保证本企业的投资本金安全和取得约定的相当于市场利率的保底收益）。